最高法院民事裁定　　　　　　　　　　　　　　　八十七年度台上字第一五二八號
　　上　訴　人　辛玉蘭
　　訴訟代理人　田平安律師
　　被 上訴 人　美商美國安泰人壽保險股份有限公司台灣分公司
　　法定代理人　潘燊昌
　　訴訟代理人　王炯棻律師
右當事人間請求給付保險金事件，上訴人對於中華民國八十六年八月二十五日台灣高
等法院高雄分院第二審判決（八十六年度保險上字第一一號），提起上訴，本院裁定
如左：
    主  文
上訴駁回。
第三審訴訟費用由上訴人負擔。
    理  由
按對於第二審判決上訴，非以其違背法令為理由，不得為之。民事訴訟法第四百六十
七條定有明文。依同法第四百六十八條規定，判決不適用法規或適用不當者，為違背
法令。而判決有同法第四百六十九條所列各款情形之一者，為當然違背法令。是當事
人提起上訴，如依民事訴訟法第四百六十八條規定，以第二審判決有不適用法規或適
用法規不當為理由時，其上訴狀或理由書應有具體之指摘，並揭示該法規之條項或其
內容。若係成文法以外之法則，應揭示該法則之旨趣。倘為司法院解釋、或本院之判
例，則應揭示該判解之字號或其內容。如以民事訴訟法第四百六十九條所列各款情形
為理由時，其上訴狀或理由書，應揭示合於該條款之事實。上訴狀或理由書如未依此
項方法表明者，即難認為已對第二審判決之違背法令有具體之指摘，其上訴自難認為
合法。本件上訴人對第二審判決提起上訴，雖以該判決違背法令為由，惟核其上訴理
由狀所載內容，係就原審取捨證據、認定事實之職權行使，指摘其為不當，並就原審
已論斷者，泛言未論斷，而未具體說明其有何不適用法規或適用法規不當之情形，並
揭示該法規之條項或其內容，及合於民事訴訟法第四百六十九條所列各款之事實，難
認對該判決之如何違背法令已有具體之指摘，依首揭說明，應認其上訴為不合法。末
按被保險人林淑卿於民國八十四年四月一日在男友呂中文租住處跌落之四樓，其窗戶
下緣至地板高度為九四公分，窗戶寬六十公分，高一百零四公分，倘非因欲自殺自行
爬上，而由他人抱抬拋出窗外，林淑卿勢必張開四肢頑抗，以該窗戶之高度、寬度，
應無法得逞。林淑卿確係因頓見男友呂中文與女子蔡瑞寬同處一室，於爭執後憤恨悲
傷之餘，欲跳樓自殺，經呂中文、蔡瑞寬搶救時又掙扎踢打致無法及時拉起林淑卿，
因而墜樓身亡，距其於八十二年四月十二日及同年十月四日分別與被上訴人訂立壽險
契約時未滿二年，符合不負保險責任之除外約款之規定，為原審合法確定之事實，因
認被上訴人拒絕理賠並無不合而為上訴人敗訴判決，並不違背法令，附此明。
據上論結，本件上訴為不合法。依民事訴訟法第四百八十一條、第四百四十四條第一
項、第九十五條、第七十八條，裁定如主文。
中      華      民      國    八十七    年      七      月      三      日
                              最高法院民事第五庭
                                  審判長法官  吳  啟  賓
                                        法官  洪  根  樹
                                        法官  謝  正  勝
                                        法官  劉  福  來
                                        法官  黃  熙  嫣
      右正本證明與原本無異
                                              書  記  官
中      華      民      國    八十七    年      七      月    二十三    日
